【裁判字號】    89,易,733
【裁判日期】    890911
【裁判案由】    傷害
【裁判全文】
臺灣嘉義地方法院刑事判決                          八十九年度易字第七三三號
    公  訴  人  臺灣嘉義地方法院檢察署檢察官
    被      告  乙○○
右列被告因傷害案件，經檢察官提起公訴（八十九年度偵續字第二五號），本院判決
如左：
    主  文
乙○○傷害人之身體，處拘役貳拾日，如易科罰金，以參佰元折算壹日，緩刑貳年。
    事  實
一、乙○○與甲○○於民國八十八年九月二十九日上午十時許，在嘉義縣民雄鄉菁埔
    村圓環，因細故發生口角並進而起爭執，乙○○竟基於傷害人身體之犯意，趁甲
    ○○不注意之際，提起其在該處賣冰用以洗碗之水一桶往甲○○身上潑，再趁甲
    ○○錯愕來不及反應時，以該只空水桶套住甲○○之頭部後，取一支鐵條猛打甲
    ○○身體，致甲○○受有左耳擦傷一×０‧二公分、腹部三處瘀傷各為四×一公
    分、三×二公分、十二×八公分及背部瘀傷五×二公分。
二、案經甲○○訴請臺灣嘉義地方法院檢察署檢察官偵查起訴。
    理  由
一、訊據被告乙○○固坦承於上述時、地毆打被害人甲○○，然辯稱：係被害人先向
    其索取保護費，且用手毆打其胸部數拳後，其被迫出手抵抗，本來欲跑至警局報
    案，後來經村代表何自涼居中協調，雙方基於同村情誼願意互相原諒，未料，被
    害人於五個月後，竟會提起傷害告訴云云；惟查，右揭犯罪事實，業據被害人於
    偵查中指訴明確，復有台灣省立嘉義醫院出具之診斷證明書一紙附於偵查卷（八
    十九年度他字第八六一號）可稽；再觀之被告於偵查中提出之診斷證明書影本一
    份及照片一張，顯見案發當日，應係被告與被害人二人互毆而均受傷，被告當時
    應具有傷害他人之犯意，要無疑義。本件事證明確，被告犯行堪以認定。
二、核被告所為，係犯刑法第二百七十七條第一項之罪。爰審酌被告犯罪之動機、目
    的及其生活狀況、智識程度、手段，暨犯罪後之態度、被害人所受之傷害等一切
    情狀，量處如主文所示之刑，並諭知易科罰金之折算標準。未查被告未曾受有期
    徒刑以上刑之宣告，業據其於本院審理時供承在卷，且有臺灣嘉義地方法院檢察
    署刑案資料查註紀錄表一份附於偵查卷可稽，經此刑之宣告，應知警惕信無再犯
    之虞，本院認所宣告之刑以暫不執行為適當，併予宣告緩刑二年，以勵自新。另
    被告犯罪所用之鐵條一支，非為被告所有，爰不為沒收之諭知，併此敘明。
據上論斷，應依刑事訴訟法第二百九十九條第一項前段，刑法第二百七十七條第一項
、第四十一條、第七十四條第一款，罰金罰鍰提高標準條例第一條前段、第二條，判
決如主文。
本案經檢察官陳仁智到庭執行職務
中      華      民      國    八十九    年      九      月     十一     日
                                      臺灣嘉義地方法院刑事第三庭
                                              法  官  唐  淑  民
右正本證明與原本無異。
如不服本判決，應於判決送達後十日內向本院提出上訴狀( 應附繕本 )。
中      華      民      國    八十九    年      九      月     十五     日
                                              書記官  林  育  興
附錄：刑法第二百七十七條第一項：傷害人之身體或健康者，處三年以下有期徒刑
      、拘役或一千元以下罰金。


司法院資訊處製作；財團法人民間司法改革基金會備份。
